【裁判字號】    90,訴,23
【裁判日期】    900316
【裁判案由】    殺人未遂
【裁判全文】
臺灣基隆地方法院刑事判決                              九十年度訴字第二三號
    公  訴  人  臺灣基隆地方法院檢察署檢察官
    被      告  丙○○
    選任辯護人  林俊倩
右列被告因殺人未遂案件，經檢察官提起公訴 (八十九年度偵字第四六七五號），甲
○判決如左：
    主  文
本件公訴不受理。
    理  由
一、公訴意旨略以：被告丙○○於民國八十九年十一月九日晚間九時三十分許，在基
    隆市○○路五十三號萬家福商場，與乙○○因停車糾紛發生口角，進而發生扭打
    。丙○○一時氣起，竟萌殺意，於車內取出剪刀，朝乙○○之胸部刺去，使乙○
    ○受有前胸裂傷、左手裂傷等傷害，經乙○○之妻胡淑華報警查獲，因認丙○○
    涉有殺人未遂罪嫌。
二、公訴人認被告丙○○涉有殺人未遂罪嫌，無非以被害人乙○○之指述及行政院衛
    生署基隆醫院出具之診斷證明書為其論據。訊據被告堅決否認具有殺人之犯意，
    辯稱：伊當時正手持剪刀在剪東西，告訴人到車旁要拉其下車，二人發生爭執時
    ，伊只是將告訴人撥開，不小心用剪刀劃傷及刺傷告訴人，沒有要致告訴人於死
    之意思等語。經查：告訴人乙○○於警訊、偵查中陳稱：係被告的車子擋在出入
    口，告訴人按喇叭催促，引起被告不悅而出口辱罵告訴人，告訴人趨前理論時，
    二人發生口角爭執，被告出手推擠告訴人，告訴人出手阻止時，遭被告以手中之
    剪刀刺中胸前一刀，告訴人用手抓住被告之手腕，因而左手手掌亦遭劃傷，因當
    時剪刀是打開的，所以造成胸口有兩個洞的傷口等語。而告訴人之妻胡淑華於偵
    查中亦證稱：被告僅用剪刀朝告訴人胸口刺了一下等語（見八十九年度偵字第四
    六七五號偵查卷第十八頁）。另據證人即八十九年十一月九日為告訴人處理傷口
    之行政院衛生署基隆醫院護士徐桂琴於九十年二月十三日甲○調查時證稱：告訴
    人當天到醫院求診時，意識清楚，且能自行脫衣量血壓，經醫生縫合傷口後，告
    訴人當天即自行返家。伊替告訴人照射Ｘ光片，證明告訴人並無氣胸或血胸情形
    等語。參以卷附診斷證明書所載告訴人前胸所受傷害，係一乘Ｏ‧二乘Ｏ‧七公
    分及Ｏ‧五乘Ｏ‧二乘Ｏ‧七公分之裂傷二處，告訴人所受創傷非深，足證被告
    以剪刀刺傷告訴人之時，用力並非甚猛。查殺人罪之成立，須於實施殺害時，具
    有使他人喪失生命之故意，倘缺乏此種故意，即難遽以殺人罪相繩。本件被告以
    剪刀之利器刺向他人胸口，然僅刺殺一刀，且用力並非甚大，雖不免認為被告有
    傷害告訴人之故意，究難認其有殺害告訴人之犯意。公訴人認被告涉犯殺人罪，
    其見解尚有未洽，爰變更起訴法條審理之。
三、按告訴乃論之罪，告訴人於第一審辯論終結前得撤回其告訴，又告訴經撤回者，
    應諭知不受理之判決，刑事訴訟法第二百三十八條第一項、第三百零三條第三款
    分別定有明文。本件經甲○審理結果，認被告係犯刑法第二百七十七條第一項之
    傷害罪，依同法第二百八十七條之規定須告訴乃論，茲據告訴人乙○○於甲○審
    理時具狀撤回告訴，依照上開說明，爰為不受理判決之諭知。
據上論斷，應依刑事訴訟法第三百條、第三百零三條第三款，判決如主文。
本案經檢察官黃士元到庭執行職務。
中      華      民      國      九十      年      三      月    十六    日
                                臺灣基隆地方法院刑事第三庭
                                        法  官  陳  培  仁
右正本證明與原本無異。
對於本件判決如有不服，應於收受送達後十日內，向甲○提出上訴書狀，上訴於臺灣
高等法院，並按他造當事人之人數附具繕本。
                                        書記官  施  鴻  均
中      華      民      國      九十      年      三      月    十九    日


司法院資訊處製作；財團法人民間司法改革基金會備份。
